【裁判字號】    99,審訴,223
【裁判日期】    991015
【裁判案由】    違反毒品危害防制條例
【裁判全文】
臺灣新竹地方法院刑事宣示判決筆錄     99年度審訴字第223號
公  訴  人  臺灣新竹地方法院檢察署檢察官
被      告  甲○○
指定辯護人  本院公設辯護人林建和
上列被告因違反毒品危害防制條例案件，檢察官提起公訴（99年
度毒偵字第109 號）後，聲請改依協商程序而為判決，本院於中
華民國99年10月15日下午4 時，在本院刑事第十一法庭宣示判決
，出席職員如下：
                審判長法  官  劉兆菊
                      書記官  林兆嘉
                      通  譯  鄭敏郎
法官起立朗讀判決主文、犯罪事實要旨、處罰條文，及告以上訴
限制、期間並提出上訴狀之法院，且諭知記載其內容：
一、主  文：
    甲○○施用第一級毒品，累犯，處有期徒刑柒月；扣案之注
    射針筒壹支，沒收之。又施用第二級毒品，累犯，處有期徒
    刑月。應執行有期徒刑玖月；扣案之注射針筒壹支，沒收
    之。
二、犯罪事實要旨：
（一）甲○○前於民國92年間，因過失致死案件，經本院於93年
      3 月24日以92年度竹東簡字第153號判決判處有期徒刑6月
      確定，於94年6 月24日易科罰金執行完畢出監。又於93年
      間，因施用第二級毒品案件，經臺灣高等法院於95年3 月
      30日以95年度上易字第336 號判決判處有期徒刑6 月；復
      於94年間，因妨害自由案件，經本院於96年5 月14日以95
      年度訴字第844 號判決判處有期徒刑6 月確定，上開2 罪
      經本院於96年7 月16日以96年度聲減字第398 號裁定分別
      減刑並定應執行有期徒刑6 月確定，至96年8 月23日縮刑
      期滿執行完畢。再於96年間，因施用第二級毒品案件，經
      本院於96年7 月2 日以96年度竹北簡字第144 號判決判處
      有期徒刑6 月，再經同院於96年11月19日以96年度聲減字
      第2793號裁定減為有期徒刑3 月確定，甫於97年2 月19日
      易科罰金執行完畢。
（二）甲○○前於87年間，因施用第一、二級毒品案件，經本院
      於87年7 月17日以87年度毒聲字第260 號裁定送觀察、勒
      戒後，認無繼續施用毒品傾向，經臺灣新竹地方法院檢察
      署檢察官於88年1 月13日以88年度偵緝字第4 號為不起訴
      處分確定。又於88年間，因施用第二級毒品案件，經本院
      於88年8 月5 日以88年度毒聲字第1545號裁定送觀察、勒
      戒後，認有繼續施用毒品之傾向，再經本院於88年11月16
      日以88年度毒聲字第2347號裁定令入戒治處所施以強制戒
      治1 年，嗣因強制戒治執行屆滿3 月後經評定為合格，再
      由本院於89年5 月30日以89年度毒聲字第1395號裁定停止
      戒治，於89年6 月15日停止其處分出所，所餘戒治期間付
      保護管束，迨於89年11月8 日保護管束期滿未經撤銷，以
      已執行完畢論；刑責部分，則經本院於89年5 月30日以89
      年度易字第117 號判決判處有期徒刑9 月確定，嗣經本院
      於90年3 月10日以89年度聲字第1252號裁定免其刑之執行
      確定。又於93年間，再因施用第二級毒品案件，經本院於
      94年11月29日以93年度易字第604 號判決判處有期徒刑6
      月，嗣提起上訴，經臺灣高等法院於95年3 月30日以95年
      度上易字第336 號判決駁回上訴確定，復因減刑條例減為
      有期徒刑3 月確定。再於96年間，因施用第二級毒品案件
      ，經本院於96年7 月2 日以96年度竹北簡字第144 號判決
      判處有期徒刑6 月確定，復因減刑條例減為有期徒刑3 月
      確定，其執行情形詳如前述（一）部分。嗣於98年間，因
      施用第一、二級毒品案件，經臺灣高等法院於98年12月3
      日以98年度上訴字第3769號判決分別判處有期徒刑7 月、
      7 月，並經定應執行有期徒刑1 年確定。
（三）詎甲○○仍不知悔改，於前開強制戒治執行完畢釋放後5
      年內，已再因施用毒品案件經刑之追訴處罰後，復基於施
      用第一級毒品海洛因之犯意，於98年9 月7 日下午4 時45
      分許為警採尿時起往前回溯26小時內之某時，在其友人位
      於新竹市○○路582 巷27號住處，以將第一級毒品海洛因
      摻水置於注射針筒注射入體內之方式，非法施用第一級毒
      品海洛因1 次。另基於施用第二級毒品甲基安非他命（起
      訴書誤載為安非他命）之犯意，於98年9 月7 日下午4 時
      45分許為警採尿時起往前回溯96小時內之某時，在上揭地
      點，以將第二級毒品甲基安非他命置於鋁箔紙上燒烤後吸
      取煙霧之方式，非法施用第二級毒品甲基安非他命1 次。
      嗣於98年9 月7 日下午3 時10分許，為警在新竹市○○路
      582 巷27號前查獲，並當場扣得其所有之所有之注射針筒
      1 支；復經甲○○同意採集其尿液送驗後，結果呈可待因
      、嗎啡、安非他命、甲基安非他命陽性反應，始查悉上情
      。
（四）案經新竹市警察局第一分局報告臺灣新竹地方法院檢察署
      檢察官偵查起訴後，經檢察官聲請認罪協商判決，由本院
      合議庭裁定由受命法官獨任改依協商程序而為判決。
三、處罰條文：
    毒品危害防制條例第10條第1 項、第2 項，刑法第11條前段
    、第47條第1 項、第51條第5 款、第38條第1 項第2 款。
四、沒收之諭知：為警扣得之注射針筒1 支（保管字號：99年度
    院保管字第217 號，扣押物品清單見本院卷第17頁），則係
    被告甲○○所有且供其施用第一級毒品所用之物，業據被告
    甲○○供承在卷（見本院卷第46頁背面），爰依刑法第38條
    第1 項第2 款規定，宣告沒收之。
五、協商判決除有刑事訴訟法第455 條之4 第1 項第1 款於本訊
    問程序終結前，被告撤銷協商合意或檢察官撤回協商聲請者
    ；第2 款被告協商之意思非出於自由意志者；第4 款被告所
    犯之罪非第455 條之2 第1 項所定得以協商判決者；第6 款
    被告有其他較重之裁判上一罪之犯罪事實者；第7 款法院認
    應諭知免刑或免訴、不受理者情形之一，及違反同條第2 項
    「法院應於協商合意範圍內為判決；法院為協商判決所科之
    刑，以宣告緩刑或2 年以下有期徒刑、拘役或罰金為限」之
    規定者外，檢察官與被告均不得上訴。
六、如有前項得上訴之情形，得自收受宣示判決筆錄送達之日起
    10日內，向本院提出上訴書狀，上訴於第二審法院。
本案經檢察官洪期榮到庭執行職務。
中    華    民    國    99    年    10    月    15    日
                  刑事第九庭    書  記  官  林兆嘉
                                審判長法官  劉兆菊
以上筆錄正本係照原本作成。
中    華    民    國    99    年    10    月    15    日
                                書  記  官  林兆嘉
附錄本案論罪科刑法條：
毒品危害防制條例第10條
施用第一級毒品者，處6月以上5年以下有期徒刑。
施用第二級毒品者，處3年以下有期徒刑。

司法院資訊處製作；財團法人民間司法改革基金會備份。
